【裁判字號】    98,訴,1671
【裁判日期】    990205
【裁判案由】    違反毒品危害防制條例
【裁判全文】
臺灣彰化地方法院刑事判決              98年度訴字第1671號
公  訴  人  臺灣彰化地方法院檢察署檢察官
被      告  甲○○
上列被告因違反毒品危害防制條例案件，經檢察官提起公訴（98
年度毒偵字第1802號、第1903號），被告於準備程序進行中就被
訴事實均為有罪之陳述，經合議庭裁定改行簡式審判程序，本院
判決如下：
    主  文
甲○○施用第一級毒品，處有期徒刑壹年；又施用第二級毒品，
處有期徒刑柒月；又施用第一級毒品，處有期徒刑壹年，扣案第
一級毒品海洛因壹包（純質淨重零點參貳公克）沒收銷燬之；又
施用第二級毒品，處有期徒刑柒月，扣案第二級毒品甲基安非他
命壹包（驗餘淨重零點零伍陸柒公克）沒收銷燬之。主刑部分應
執行有期徒刑貳年拾月。
    犯罪事實
一、甲○○曾因施用毒品案件，經本院裁定送觀察、勒戒後，認
    有繼續施用毒品傾向，令入戒治處所施以強制戒治，嗣經戒
    治所評定合格，認無繼續戒治之必要，由本院以89年度毒聲
    第4702號裁定停止戒治付保護管束，詎其於保護管束期間又
    因違反保護管束應遵守事項情節重大，再經本院以89年度毒
    聲字第5947號裁定撤銷停止戒治，令入戒治處所繼續施以強
    制戒治，於90年11月13日執行完畢，並由臺灣彰化地方法院
    檢察署檢察官以90年度戒毒偵字第1848號、第1849號、第18
    50號、第1851號、第1852號、第1853號、第1854號為不起訴
    處分確定；其又於前開強制戒治執行完畢釋放後5 年內之91
    年間因施用毒品案件，經本院裁定令入戒治處所施以強制戒
    治，於92年8 月25日執行完畢，所涉刑案部分，則經本院以
    91年度訴字第989 號判決判處有期徒刑1 年確定（第1 案）
    ；復於91年間因搶奪等案件，經臺灣高等法院臺中分院以92
    年度上訴字第1720號判決判處應執行有期徒刑6 年6 月確定
    （第2 案）；再於91年間因違反槍砲彈藥刀械管制條例案件
    ，經臺灣高等法院臺中分院以91年度上訴字第1990號判決判
    處有期徒刑1 年6 月，併科罰金新臺幣（下同）10萬元確定
    （第3 案）；第1 、3 案嗣經臺灣高等法院臺中分院以96年
    度聲減字第2648號裁定減刑，並與第2 案定應執行有期徒刑
    7 年8 月，併科罰金5 萬元確定，經入監執行，於97年12月
    29 日 縮短刑期假釋出監並交付保護管束，保護管束期間至
    99年11月23日期滿（於本件尚非累犯）。詎甲○○於假釋期
    間猶不知悔改，復基於施用第一級毒品海洛因、第二級毒品
    甲基安非他命之犯意，先後為以下犯行，並分別為警查獲：
（一）
   1、於98年7 月28日某時，在其位於彰化縣田尾鄉○○村○○
      路○ 段206 巷5 號之住處，以將海洛因摻入香菸點燃吸食
      之方式，施用第一級毒品海洛因1 次。
   2、於同日某時，在前開住處，以將甲基安非他命置於玻璃球
      內點火燒烤後吸食煙霧方式，施用第二級毒品甲基安非他
      命1 次。嗣於98年7 月30日10時許，因其屬臺灣彰化地方
      法院檢察署受保護管束人，經該署觀護人通知到場採取尿
      液送驗後，結果尿液呈嗎啡、可待因及甲基安非他命、安
      非他命陽性反應，始查悉上情。
（二）
   1、於98年8 月6 日13時許，在前開住處，以將海洛因摻入香
      菸點燃吸食之方式，施用第一級毒品海洛因1 次。
   2、於同日13時許，在前開住處，以將甲基安非他命置於玻璃
      球內點火燒烤後吸食煙霧方式，施用第二級毒品甲基安非
      他命1 次。嗣於同年月7 日10時許，為警持本院核發之搜
      索票至上開地點搜索，當場扣得海洛因1 包（純質淨重0.
      32公克）、甲基安非他命1 包（驗餘淨重0.0567公克），
      並採其尿液送驗，結果尿液呈嗎啡、可待因及甲基安非他
      命、安非他命陽性反應，始查悉上情。
二、案經臺灣彰化地方法院檢察署觀護人、彰化縣警察局北斗分
    局報告臺灣彰化地方法院檢察署檢察官偵查起訴。
    理  由
一、本件被告甲○○所涉為死刑、無期徒刑、最輕本刑為3 年以
    上有期徒刑或高等法院管轄第一審案件以外之罪，並於本院
    行準備程序時就被訴事實為有罪之陳述，本院合議庭依刑事
    訴訟法第273 條之1 第1 項規定，裁定改由受命法官獨任行
    簡式審判程序，先予敘明。
二、訊據被告對於上開事實均坦承不諱；且犯罪事實一（一）部
    分，有詮昕科技股份有限公司98年8 月12日報告編號000000
    00號濫用藥物尿液檢驗報告（詳98年度毒偵字第1903號卷第
    5 頁）、臺灣彰化地方法院檢察署施用毒品犯受保護管束人
    尿液檢體監管紀錄表（詳98年度毒偵字第1903號卷第4 頁）
    各1 紙在卷可憑；犯罪事實一（二）部分，有詮昕科技股份
    有限公司98年8 月21日報告編號00000000號濫用藥物尿液檢
    驗報告（詳98年度毒偵字第1802號卷第8 頁）、彰化縣警察
    局北斗分局委託檢驗尿液代號與真實名對照認證單（詳北斗
    分局警卷第16頁）各1 紙在卷可憑，扣案之白色粉末1 包（
    純質淨重0.32公克），經送法務部調查局鑑驗之結果，含有
    第一級毒品海洛因之成分，此有法務部調查局濫用藥物實驗
    室98年9 月28日調科壹字第09823026360 號鑑定書附卷可稽
    （本院卷第28頁），扣案之顆粒1 包，經送憲兵司令部刑事
    鑑識中心鑑驗結果，含有第二級毒品甲基安非他命之成分，
    此亦有憲兵司令部刑事鑑驗中心98年12月17日憲直刑鑑字第
    09 80002230 號鑑定書附卷可考（本院卷第37頁）。足認被
    告自白與事實相符，本件事證明確，被告犯行均堪認定。
三、按犯毒品危害防制條例第10條施用第一、二級毒品之罪者，
    檢察官應先聲請法院裁定將被告令送勒戒處所觀察、勒戒，
    經觀察、勒戒後，認無繼續施用毒品傾向者，應即釋放，並
    為不起訴之處分或不付審理之裁定；認有繼續施用毒品傾向
    者，應由檢察官聲請法院裁定令入戒治處所施以強制戒治，
    且經觀察、勒戒或強制戒治執行完畢釋放後，5 年內再犯第
    10 條 之罪，檢察官應依一般刑事訴訟程式予以起訴論罪科
    刑，此觀諸毒品危害防制條例第20條第1 項、第2 項、第23
    條第2 項前段規定自明。經查，本案被告前因施用毒品案件
    ，經送強制戒治後，於90年11月13日執行完畢。又於強制戒
    治執行完畢釋放後5 年內，再因施用毒品等案件，經本院判
    處有期徒刑確定，復為本件施用毒品犯行經警查獲，揆諸前
    開說明，自與前揭條例第20條第3 項之規定僅得適用於「5
    年後再犯」之情形不符，公訴人就被告本案施用毒品之犯行
    提起公訴，核無違誤，自應由本院依法判決。
四、核被告甲○○所為，係犯毒品危害防制條例第10條第1 項之
    施用第一級毒品罪及同條第2 項之施用第二級毒品罪。被告
    施用第一、二級毒品前後持有第一、二級毒品之低度行為，
    應為其施用第一、二級毒品之高度行為所吸收，不另論罪。
    被告所犯上開4 罪，犯意各別，行為不同，應分論併罰。又
    被告有前揭刑案執行完畢之情形，此有臺灣高等法院被告前
    案紀錄表1 份附卷可稽，被告係於假釋期間內再犯本案施用
    毒品之犯行，並不符合累犯之要件，公訴人認應依累犯之規
    定加重其刑，尚有誤會，附此敘明。爰審酌被告曾有多次施
    用毒品之不良素行，經觀察、勒戒及強制戒治後，仍不知悔
    改警惕，猶繼續施用毒品，屢被緝獲，足見其雖經觀察、勒
    戒及強制戒治之治療程序，始終未徹底戒絕施用毒品遠離毒
    害，顯然無視於毒品對於自身健康之戕害及國家對於杜絕毒
    品犯罪之禁令，本應予以嚴懲，惟斟酌被告施用毒品僅戕害
    己身，且犯後坦承犯行，態度良好等一切情狀，分別量處如
    主文所示之刑，並定應執行之刑，以示懲儆。
五、扣案之海洛因1 包（法務部調查局濫用藥物實驗室編號1 ，
    純質淨重0.32公克）、甲基安非他命1 包（驗餘淨重0.0567
    公克），分別為毒品危害防制條例所定之第一級、第二級毒
    品，應依該條例第18條第1 項前段沒收銷燬之（上開第一級
    毒品海洛因、第二級毒品甲基安非他命之包裝因包覆毒品，
    其上顯留有該毒品之殘渣，衡情自難與之剝離，當應整體視
    之為毒品，連同該包裝併予宣告沒收銷燬之）。至扣案之白
    色粉末1 包（法務部調查局濫用藥物實驗室編號2 ，淨重0.
    77公克），則未驗出任何毒品反應，亦有法務部調查局濫用
    藥物實驗室98年9 月28日調科壹字第09823026360 號鑑定書
    在卷可參（本院卷第28頁），自不得另為沒收銷燬之諭知，
    附此說明。
據上論斷，應依刑事訴訟法第273 條之1 第1 項、第299 條第1
項前段，毒品危害防制條例第10條第1 項、第2 項、第18條第1
項前段，刑法第11條前段、第51條第5 款，判決如主文。
本案經檢察官張尹敏到庭執行職務。
中    華    民    國    99    年     2    月     5    日
                  刑事第二庭    法  官   江彥儀
以上正本證明與原本無異。
如不服本判決應於收受判決後10日內向本院提出上訴書狀，並
應敘述具體理由。其未敘述上訴理由者，應於上訴期間屆滿後
20日內向本院補提理由書(均須按他造當事人之人數附繕本)
「切勿逕送上級法院」。
中    華    民    國    98    年     2    月     5    日
                                書記官  黃明慧
附錄本案論罪科刑法條：
毒品危害防制條例第10條
施用第一級毒品者，處 6 月以上 5 年以下有期徒刑。
施用第二級毒品者，處 3 年以下有期徒刑。

司法院資訊處製作；財團法人民間司法改革基金會備份。
